臺灣高等法院臺中分院刑事裁定　
111年度聲字第1953號
聲明異議人  
即  受刑人  林洺玄




上列聲明異議人因詐欺等執行案件，不服臺灣臺中地方檢察署檢
察官之執行指揮（110年度執更字第2006號、110年度執字第3894
號），聲明異議，本院裁定如下：
    主  文
聲明異議駁回。
    理  由
一、聲明異議意旨略以：聲明異議人即受刑人林洺玄（以下稱受
    刑人）經臺灣臺中地方檢察署（下稱臺中地檢署）檢察官以
    110年度執更字第2006號（下稱甲指揮書）、110年度執字第
    3894號執行指揮書（下稱乙指揮書），分別執行有期徒刑14
    年、2年2月，檢察官不同意受刑人就上開兩執行指揮書所處
    之刑請求合併定應執行刑，依法聲明異議。又未予陳述意見
    機會及定刑過重，不合於罪刑相當、比例原則、不符合累犯
    要件卻遭加重其刑云云。
二、按受刑人以檢察官執行之指揮為不當者，得向諭知該裁判之
    法院聲明異議，刑事訴訟法第484條定有明文。所稱「檢察
    官執行之指揮不當」，應係指檢察官有積極執行指揮之違法
    及其執行方法有不當等情形而言（最高法院77年台抗字第74
    1號裁定、95年度台抗字第486號裁定意旨參照）。復按受刑
    人或其法定代理人或配偶以檢察官執行之指揮為不當者，得
    向諭知該裁判之法院聲明異議，固為刑事訴訟法第484條所
    明定。但該條所稱「諭知該裁判之法院」，乃指對被告之有
    罪判決，於主文內實際宣示其主刑、從刑之裁判而言。又對
    於已判決確定之各罪定應執行刑之裁定確定後，與確定判決
    有同等效力，是以受刑人如係對於因數罪併罰所定應執行刑
    裁定之指揮執行聲明異議，應向該為定執行刑裁判之法院為
    之(最高法院106年度台抗字第405號裁定意旨參照)。倘其聲
    明異議係向其他無管轄權之法院為之，其聲請為不合法，應
    由程序上駁回，無從為實體上之審查（最高法院109年度台
    抗字第1939、797、565號裁定意旨參照）。
三、查本件受刑人因犯附表甲之罪，經臺灣臺中地方法院以109
    年聲字第5013號裁定合併定其應執行有期徒刑14年，受刑人
    不服提起抗告及再抗告，先後經本院110年度抗字第138號裁
    定駁回抗告、最高法院110年度台抗字第457號裁定駁回再抗
    告確定，嗣移由臺中地檢署檢察官以110年度執更字第2006
    號執行指揮書（即甲指揮書）指揮執行在案；復受刑人因另
    犯附表乙之罪，經臺灣臺中地方法院109年12月31日以107年
    度訴字第3006號判決合併定其應執行有期徒刑2年2月確定，
    嗣移由臺中地檢署檢察官以110年度執字第3894號執行指揮
    書（即乙指揮書）指揮執行在案等情，有前揭刑事裁定、判
    決書、臺灣高等法院被告前案紀錄表在卷可稽。是以，異議
    人上開聲明異議之對象（即甲、乙執行指揮書），其所據以
    執行之確定裁判應為臺灣臺中法地方法院109年聲字第5013
    號應執行刑之裁定、109年12月31日107年度訴字第3006號判
    決，本院即非諭知檢察官指揮執行裁判之法院，異議人以檢
    察官指揮執行不當，向本院聲明異議，即非合法，應予駁回
    。
四、據上論斷，依刑事訴訟法第486條，裁定如主文。
中　　華　　民　　國　　111 　年　　10 　月　　11　　日
        　　刑事第十庭    審判長法　官  陳  宏  卿
　　　　　　　　　　　　　　    法　官  楊  文  廣
 　　　　　　　　　　　　　　　 法　官  楊  陵  萍     
　　　　　　　　　　　　　　　                      
以上正本證明與原本無異。     
如不服本裁定，得於收受送達後5日內向本院提出抗告書狀(須附
繕本)。因疫情而遲誤不變期間，得向法院聲請回復原狀。

                                書記官  廖  婉  菁
　　　　　　　　　　　　　　　　
中　　華　　民　　國　　111 　年　　10　　月　　12　　日
附表甲：【110年度執更字第2006號執行指揮書執行案件】
編  號         1        2        3 罪  名  詐欺 詐欺 詐欺 宣告刑  有期徒刑3月（共18罪），如易科罰金，以新臺幣1,000元折算1日 有期徒刑4月，如易科罰金，以新臺幣1,000元折算1日 有期徒刑6月，如易科罰金，以新臺幣1,000元折算1日 犯罪日期  ①101年10月5日 ②101年9月28日 ③101年9月27日 ④101年9月29日 ⑤101年9月28日 ⑥101年10月12日 ⑦101年9、10月間某日 ⑧101年9、10月間某日 ⑨101年10月15日 ⑩101年10月5日 ⑪101年10月3日 ⑫101年9、10月間某日 ⑬101年10月15日 ⑭101年10月初某日 ⑮101年9、10月間某日 ⑯101年9月28日 ⑰101年10月12日 ⑱101年9、10月間某日 101年10月9日 接續於 ①101年9月28日 ②101年10月8日 ③101年10月9日 偵查（自訴） 機關年度案號  臺中地檢102年度偵字第479號等 臺中地檢102年度偵字第479號等 臺中地檢102年度偵字第479號等 最  後事實審 判  決 法院 中高分院 中高分院 中高分院  案號 105年度上易字第171號等 105年度上易字第171號等 105年度上易字第171號等  日期 106年1月17日 106年1月17日 106年1月17日 確  定判  決 法院 中高分院 中高分院 中高分院  案號 105年度上易字第171號等 105年度上易字第171號等 105年度上易字第171號等  日期 106年1月17日 106年1月17日 106年1月17日 是否為得易科罰金、易服社會勞動之案件  是 是 是 備      註          臺中地檢107年度執更字第4232號     中高分院107年度聲字第1476號（編號1至5，應執行有期徒刑7年2月）   
編  號         4        5        6 罪  名  詐欺 銀行法 商業會計法 宣告刑  有期徒刑5月，如易科罰金，以新臺幣1,000元折算1日 有期徒刑6年 有期徒刑4月（共24罪），如易科罰金，以新臺幣1,000元折算1日 犯罪日期  101年9、10月間某日 100年8、9月間某日至102年1月30日 103年5月間某日至105年7月15日前某日（共24次） 偵查（自訴） 機關年度案號  臺中地檢102年度偵字第479號等 臺中地檢102年度偵字第479號等 臺中地檢107年度偵字第19118號 最  後事實審 判  決 法院 中高分院 中高分院 臺中地院  案號 105年度上易字第171號等 105年度上易字第171號等 107年度簡字第1225號  日期 106年1月17日 106年1月17日 107年9月18日 確  定判  決 法院 中高分院 最高法院 臺中地院  案號 105年度上易字第171號等 106 年度台上字第3702號 107年度簡字第1225號  日期 106年1月17日 107年5月9日 109年2月20日 是否為得易科罰金、易服社會勞動之案件  是 否 是 備    註  臺中地檢107年度執更字第4232號  臺中地檢109年度執字第3318號（編號6應執行有期徒刑1年4月）   中高分院107年度聲字第1476號（編號1至5，應執行有期徒刑7年2月）   
編  號         7        8        9 罪  名  商業會計法 商業會計法 商業會計法 宣告刑  有期徒刑4月（共11罪），如易科罰金，以新臺幣1,000元折算1日 有期徒刑4月（共8罪），如易科罰金，以新臺幣1,000元折算1日 有期徒刑5月，如易科罰金，以新臺幣1,000元折算1日 犯罪日期  103年2月間某日至105年5月15日前某日（共11次） 104年3月間某日至104年11月15日前某日（共8次） 103年7月間某日至103年9月15日前某日 偵查（自訴） 機關年度案號  臺中地檢107年度偵字第19119號 臺中地檢107年度偵字第13251號 臺中地檢107年度偵字第13251號 最  後事實審 判  決 法院 臺中地院 臺中地院 臺中地院  案號 107年度簡字第1376號 108年度簡上字第7號 108年度簡上字第7號  日期 107年11月2日 108年5月8日 108年5月8日 確  定判  決 法院 臺中地院 臺中地院 臺中地院  案號 107年度簡字第1376號 108年度簡上字第7號 108年度簡上字第7號  日期 108年5月28日 108年5月8日 108年5月8日 是否為得易科罰金、易服社會勞動之案件  是 是 是 備      註  臺中地檢108年度執字第8322號（編號7應執行有期徒刑1年） 臺中地檢108年度執字第10898號（編號8至9應執行有期徒刑1年） 臺中地檢108年度執字第10898號（編號8至9應執行有期徒刑1年） 
編  號         10        11         12 罪  名  商業會計法 詐欺 詐欺 宣告刑  有期徒刑4月（共36罪），如易科罰金，以新臺幣1,000元折算1日 有期徒刑1年2月（共5罪） 有期徒刑1年（共7罪） 犯罪日期  103年2月間某日至105年9月15日前某日（共36次） ①104年4月23日 ②104年10月17日 ③104年10月26日 ④104年5月6日 ⑤104年12月11日 ①104年8月26日 ②104年3月27日 ③104年11月27日 ④104年8月17日 ⑤104年10月28日 ⑥104年10月8日 ⑦104年8月14日 偵查（自訴） 機關年度案號  臺中地檢107年度偵字第31834號 臺中地檢107年度偵字第8630號等 臺中地檢107年度偵字第8630號等 最  後事實審 判  決 法院 臺中地院 臺中地院 臺中地院  案號 108年度簡字第696號 107年度訴字第3006號 107年度訴字第3006號  日期 108年10月14日 109年6月16日 109年6月16日 確  定判  決 法院 臺中地院 臺中地院 臺中地院  案號 108年度簡字第696號 107年度訴字第3006號 107年度訴字第3006號  日期 108年11月4日 109年7月14日 109年7月14日 是否為得易科罰金、易服社會勞動之案件  是 否 否 備    註  臺中地檢108年度執字第16412號（編號10應執行有期徒刑1年8月） 臺中地檢109年度執字第11580號（編號11至12應執行有期徒刑2年） 臺中地檢109年度執字第11580號（編號11至12應執行有期徒刑2年） 
編  號         13        14  （以下空白） 罪  名  商業會計法 商業會計法  宣告刑  有期徒刑3月（共3罪），如易科罰金，以新臺幣1,000元折算1日 有期徒刑4月，如易科罰金，以新臺幣1,000元折算1日  犯罪日期  101年9月間某日至102年5月15日前某日（共3次） 102年1月間某日至102年3月15日前某日  偵查（自訴） 機關年度案號  臺中地檢106年度偵字第12591號等 臺中地檢106年度偵字第12591號等  最  後事實審 判  決 法院 臺中地院 臺中地院   案號 109年度簡字第14號 109年度簡字第14號   日期 109年7月13日 109年7月13日  確  定判  決 法院 臺中地院 臺中地院   案號 109年度簡字第14號 109年度簡字第14號   日期 109年8月11日 109年8月11日  是否為得易科罰金、易服社會勞動之案件  是 是    臺中地檢109年度執字第14064號（編號13至14應執行有期徒刑6月）   
附表乙：【110年度執字第3894號執行指揮書執行案件】
編  號         1        2         3 罪  名  詐欺 詐欺 詐欺 宣告刑  有期徒刑9月 有期徒刑1年6月 有期徒刑1年5月（共4罪） 犯罪日期  103年9月22日至 104年9月30日 (原判決附件六) 103年1月17日至 104年12月8日原(原判決附件七) ①103年2月17日 　至104年11月1日 ②103年2月10日至104年11月26日 ③103年1月13日至104年11月25日 ④103年2月21日至104年11月12日 (原判決附件八至十、十二) 偵查（自訴） 機關年度案號  臺中地檢106年度偵字第10114號等 臺中地檢106年度偵字第10114等 臺中地檢106年度偵字第10114號等 最  後事實審 判  決 法院 臺中地院 臺中地院 臺中地院  案號 107年度訴字第3006號 107年度訴字第3006號 107年度訴字第3006號  日期 109年12月31日 109年12月31日 109年12月31日 確  定判  決 法院 臺中地院 臺中地院 臺中地院  案號 107年度訴字第3006號 107年度訴字第3006號 107年度訴字第3006號  日期 110年2月2日 110年2月2日 110年2月2日 是否為得易科罰金、易服社會勞動之案件  否 否 否 備    註  臺中地檢110年度執字第3894號（編號1至5曾定應執行有期徒刑2年2月）   
編  號         4        5  （以下空白）    罪  名  詐欺 詐欺  宣告刑  有期徒刑1年4月 有期徒刑8月 （共2罪）  犯罪日期  103年4月21日至 104年11月16日 (原判決附件十一) ①103年9月29日  至104年11月30  日 ②104年9月17至18日 (原判決附件十三 、十四)  偵查（自訴） 機關年度案號  臺中地檢106年度偵字第10114號等 臺中地檢106年度偵字第10114等  最  後事實審 判  決 法院 臺中地院 臺中地院   案號 107年度訴字第3006號 107年度訴字第3006號   日期 109年12月31日 109年12月31日  確  定判  決 法院 臺中地院 臺中地院   案號 107年度訴字第3006號 107年度訴字第3006號   日期 110年2月2日 110年2月2日  是否為得易科罰金、易服社會勞動之案件  否 否  備    註  臺中地檢110年度執字第3894號（編號 1至5曾定應執行有期徒刑2年2月）